臺灣新北地方法院刑事判決
111年度原交易字第8號
公  訴  人  臺灣新北地方檢察署檢察官
被      告  鄭翔
義務辯護人  林順益律師
上列被告因過失傷害案件，經檢察官提起公訴（110年度偵緝字
第3054號），經被告於準備程序中就起訴事實為有罪之陳述，經
告知簡式審判程序之旨，並聽取當事人之意見後，進行簡式審判
程序，本院判決如下： 
    主    文
鄭翔汽車駕駛人，無駕駛執照駕車，犯過失傷害罪，處拘役肆拾
日，如易科罰金，以新臺幣壹仟元折算壹日。緩刑貳年。並應為
附件所示之負擔。 
    事    實
一、鄭翔明知自身無駕駛執照，不得駕駛動力交通工具，仍於民
    國109年9月13日凌晨12時54分許，駕駛車牌號碼0000-00號
    自用小客車搭載林０臻（94年6月生，真實姓名、年籍詳卷）
    ，沿台61線（即西部濱海快速公路，下稱台61線）北往南方
    向行駛，行經台61線南向19.6公里處時，本應注意車前狀況
    ，隨時採取必要之安全措施，而當時天候晴、夜間無照明、
    柏油路面乾燥無缺陷、無障礙物、視距良好，並無不能注意
    之情事，竟疏未注意及此，失控撞擊分隔島，致林０臻受有
    左側脛骨腓骨骨折、左腳掌跟骨骰子骨骨折、右側內髁骨折
    等傷害。嗣經警據報處理，鄭翔於犯罪未被有偵查權之機關
    或公務員發覺前，即向處理員警承認為肇事人，並自願接受
    裁判。
二、案經林０臻訴由新北市政府警察局林口分局報告臺灣新北地
    方檢察署檢察官偵查起訴。
    理    由
一、本件被告所犯係死刑、無期徒刑、最輕本刑為3 年以上有期
    徒刑以外之罪，其於準備程序中就被訴事實為有罪之陳述，
    經法官告知簡式審判程序之旨，並聽取公訴人、被告之意見
    後，依刑事訴訟法第273 條之1 第1 項規定進行簡式審判程
    序審理，核先敘明。
二、上揭犯罪事實，業據被告鄭翔於警詢、檢察官偵查中及本院
    審理時坦承不諱，並有證人林０臻於警詢、檢察官偵查中之
    證述可資佐證，復有道路交通事故現場圖、道路交通事故調
    查報告表㈠、㈡、長庚醫療財團法人林口長庚紀念醫院診斷證
    明書、照片、公路監理電子閘門查詢汽車駕駛人資料在卷可
    參，足認被告前開自白與事實相符，勘信為真。本案事證明
    確，被告犯行洵堪認定，應依法論科。
三、核被告所為，係犯刑法第284條第1項前段之過失傷害罪。被
    告為無照駕駛一節，業據其自承在卷，且有公路監理電子閘
    門查詢汽車駕駛人資料在卷可參，被告為汽車駕駛人，無駕
    駛執照駕駛車輛，因而致告訴人林０臻受傷，就此過失傷害
    犯行，應依道路交通管理處罰條例第86條第1項之規定加重
    其刑。再被告於警員尚不知孰為犯罪人時，向警員表示其為
    肇事車輛之駕駛人一情，有新北市政府警察局林口分局道路
    交通事故談話紀錄表在卷可參（見偵卷第5頁），應依刑法
    第62條前段規定減輕其刑。爰以行為人之責任為基礎，審酌
    被告無駕駛執照，本即不應駕車，其猶駕車搭載告訴人，因
    而失事造成告訴人受傷，自無可取，惟衡告訴人係因搭乘被
    告所駕車輛失事而受傷，並非被告駕車撞擊其身體所致，被
    告犯罪情節、手段並非惡劣，然造成告訴人多處骨折傷勢，
    所生損害非輕，及考量其自陳智識程度、生活狀況，犯罪後
    坦承犯行，與告訴人達成和解，允諾分期賠償告訴人損失等
    一切情狀，量處如主文所示之刑，並諭知易科罰金之折算標
    準。再被告前未曾受有期徒刑宣告，有臺灣高等法院被告前
    案紀錄表在卷可參，本院審酌被告犯罪後自始坦認犯行，且
    於本院審理時業與告訴人達成和解，已如前述，認被告受本
    件刑之宣告應已知所警惕，而無再犯之虞，所宣告之刑以暫
    不執行為適當，爰依刑法第74條第1項第1款之規定，宣告緩
    刑2年，以啟自新。又緩刑宣告，得斟酌情形，命犯罪行為
    人向被害人支付相當數額之財產或非財產上之損害賠償，刑
    法第74條第2項第3款亦有明文。本院斟酌相關情狀，為促被
    告確實履行前開和解內容，保障告訴人權益，認於被告緩刑
    期間課予主文所示給付告訴人即被害人之負擔，乃為適當，
    爰併予宣告之。又本院所命被告前開負擔，並得為民事強制
    執行名義，如被告未遵循本院諭知之緩刑期間履行負擔而情
    節重大，檢察官得依刑事訴訟法第476條及刑法第75條之1第
    1項第4款規定，聲請撤銷本件緩刑宣告，併予敘明。
四、據上論斷，依刑事訴訟法第273 條之1 第1 項、第299 條第
    1項前段，道路交通管理處罰條例第86條第1 項，刑法第11
    條前段、第284 條第1 項、第62條前段、第41條第1 項前段
    、74條第1 項第1 款、第2 項第3 款，刑法施行法第1 條之
    1 第1 項，判決如主文。
案經檢察官黃育仁偵查起訴，檢察官朱曉群到庭執行職務。　　
中　　華　　民　　國　　111 　年　　6 　　月　　28　　日
                  刑事第九庭    法  官  何燕蓉
上列正本證明與原本無異。
如不服本判決，應於判決送達後20日內敘明上訴理由，向本院提
出上訴狀 (應附繕本) ，上訴於臺灣高等法院。其未敘述上訴理
由者，應於上訴期間屆滿後20日內向本院補提理由書「切勿逕送
上級法院」。
                                書記官　林進煌
中　　華　　民　　國　　111 　年　　7 　　月　　1 　　日
附錄法條：
中華民國刑法第284條
因過失傷害人者，處1年以下有期徒刑、拘役或10萬元以下罰金
；致重傷者，處3年以下有期徒刑、拘役或30萬元以下罰金。
附件   
1.鄭翔應向林０臻支付新臺幣貳拾貳萬元。
2.給付方法；自111年7月15日起至113年4月15日止，每月15日給
  付新臺幣壹萬元。如一期未按時履行，視為全部到期。